【裁判字號】    89,上易,68
【裁判日期】    890229
【裁判案由】    竊盜
【裁判全文】
臺灣高等法院高雄分院刑事判決                      八十九年度上易字第六八號
    上  訴  人
    即  被  告  乙  ○
右上訴人因竊盜案件，不服臺灣高雄地方法院八十八年度易字第四一九六號中華民國
八十八年十一月三十日第一審判決（起訴案號：臺灣高雄地方法院檢察署八十八年度
偵字第二一六七三號），提起上訴，本院判決如左：
    主  文
上訴駁回。
    事  實
一、乙○曾有恐嚇、脫逃、竊盜、贓物及施用毒品罪等前科，其於民國八十二年間分
    別因竊盜、施用毒品案件，先後經臺灣高等法院臺南分院、本院各判處有期徒刑
    一年、三年三月確定，嗣經裁定應執行刑有期徒刑四年；復於八十四年間因煙毒
    等案件，經本院判處應執行刑有期徒刑四年五月確定，二案接續執行，合併計算
    刑期為八年五月，甫於八十七年六月十七假釋出獄，現仍在假釋中（假釋保護管
    束自八十七年六月十八日至九十一年十二月九日止），猶不知悔改，復與吳加友
    （公訴人移送臺灣臺南地方法院併辦）共同意圖為自己不法之所有，於八十八年
    八月二十八日夜間七時三十分許（起訴書誤載為十七時三十分），由吳加有持其
    所有客觀上足以構成危害之兇器大型活動板手一支、鉗子二支，將高雄市○○區
    ○○街三二巷四０號甲○○○住處之後門鋁門窗敲壞後侵入，著手行竊，乙○則
    在外把風，因遍尋屋內並無財物以致未得逞，嗣二人正欲離去之際，適有員警據
    報前來，吳加友見狀旋將前述作案工具棄置於現場後加速逃逸，乙○則為警當場
    查獲，並於現場查扣前述吳加友所有，供行竊犯罪用之大型活動板手一支、鉗子
    二支。
二、案經高雄市政府警察局楠梓分局移送臺灣高雄地方法院檢察署檢察官偵查起訴。
    理  由
一、訊據上訴人即被告乙○矢口否認有前述竊盜犯行，辯稱：是日下午四時許，伊與
    吳加友一起至附近夜市找朋友，中途，吳加友說要去找朋友，事先並不知情吳加
    友是要去行竊，亦沒有在旁把風云云。經查：右揭事實，業據共同被告吳加友於
    警訊時供述：「我和乙○是於八十八年八月二十八日十九時三十分許，坐計程車
    到右昌下車，發現位於高雄市○○區○○街三二巷四０號，電燈沒亮，沒人在家
    ，我就拿扳手到屋後，撬開鋁門窗，乙○則在外把風，撬開後爬入屋內行竊，在
    屋內搜了很久，都沒有發現有錢，就爬出來，和乙○一起離開，走到南昌街三二
    巷口，碰到警察．．」等情明確，核與證人即警員李致豪、謝政昌於原審證述：
    「據報我二人前往現場，看見（乙○、吳加友）二人從巷子走出來，報案人告訴
    我們那二人就是竊賊。」之情節相符，並經被害人甲○○○於指述遭竊甚詳，復
    有前述大型活動板手一支、鉗子二支扣案可資佐證，被告雖以前開情詞置辯，惟
    查：被告於警訊時曾供述：吳加友要伊和他行竊，我不答應之語，足證被告事前
    對吳加友行竊乙情，顯然知情。另據被告於原審初訊時供稱：「... 警員來時從
    吳加友身上起出板手三支後，吳加友掙脫逃逸，我帶警員去抓吳加友」之語（見
    原審八十八年十月十三日審判筆錄），經核與吳加友警訊時所為供述相符，嗣後
    被告於審理時改稱：警員當場有抓到吳加友，在警車上被逃逸之語（見原審八十
    八年十月二十九日審判筆錄），共同被告吳加友於原審審理亦附和其詞為相同供
    述，經核其二人之供述，顯與前揭供述不符，佐以其二人於原審審理時就其二人
    如何在為警查獲地點處相遇乙情之供述並不相符，足見共同被告吳加友於原審所
    為供述要屬迥護被告之詞，不足採為有利於被告之證據。被告所辯前開各語，亦
    屬事後卸責之詞，殊不足採，罪證明確，被告之犯行堪以認定。
二、查板手、鉗子客觀上足對人之生命、身體、安全構成威脅，顯具有危險性，其性
    質上應屬「兇器」之一種，被告持之將鋁門窗撬壞進入屋內行竊，因未發現財物
    以致未得逞之行為，核係犯刑法第三百二十一條第二項、第一項第一款、第二款
    、第三款之加重竊盜未遂罪。被告與吳加友二人就上開犯行，有犯意之連絡及行
    為之分擔，應論以共同正犯。共同被告吳加友侵入屋內行竊因未發現財物以致未
    得逞，為未遂犯，爰依刑法第二十六條前段減輕其刑。經查上址鋁門窗已被撬壞
    乙情，已據被害人甲○○○陳明在卷，被告所為，尚應論以同條項第二款之毀壞
    門扇竊盜罪，公訴人不察，漏未論及，顯有疏漏，附此敘明。次查被告曾於八十
    二年間分別因竊盜、施用毒品案件，先後經臺灣高等法院臺南分院、高雄分院各
    判處有期徒刑一年、三年三月確定，嗣經裁定應執行刑有期徒刑四年；復於八十
    四年間因煙毒等案件，經臺灣高等法院高雄分院判處應執行刑有期徒刑四年五月
    確定，二案接續執行，合併計算刑期為八年五月，甫於八十七年六月十七假釋出
    獄，現仍在假釋中等情，有本院被告全國前案紀錄表在卷為憑，因被告於假釋期
    間復犯本罪，如經判決確定後，假釋即應被撤銷，且撤銷後應予執行者為被告出
    獄之日起之殘餘刑期，故應將前述所犯罪刑視為一體，並無前案已執行完畢之問
    題，以此論述，顯與累犯之要件不符，公訴人認應論以累犯，容有誤會，並此敘
    明。
三、原審因而適用刑法第二十八條、第三百二十一條第二項、第一項第一款、第二款
    、第三款、第二十六條前段、第三十八條第一項第二款之規定，並審酌被告與吳
    加友共同攜帶兇器毀壞門扇於夜間侵入住宅竊盜，危害居家安全，犯後飾詞狡辯
    ，毫無悔意，情節非輕，惟念僅係在旁把風，並未竊得財物等情狀，爰酌情量處
    有期徒刑七月。並敘明扣押之板手一支、鉗子二支為共同被告吳加友所有，已據
    其二人供明在卷，且係供犯罪所用之物，依刑法第三十八條第一項第二款規定，
    併宣告沒收。認事用法俱無不合，量刑亦稱妥適，被告上訴意旨否認犯罪，空言
    指摘原判決不當，並無可取，為無理由，應予駁回。
據上論結，應依刑事訴訟法第三百六十八條，判決如主文。
本案經檢察官林應華到庭執行職務。
中    華    民    國     八十九     年       二       月     二十九     日
                              臺灣高等法院高雄分院刑事第六庭
                                  審判長法官  陳吉雄
                                        法官  江泰章
                                        法官  周賢銳
右正本證明與原本無異。
不得上訴。
                                      書記官  高文輝
中    華    民    國     八十九     年       三       月      二        日
附錄：本判決論罪科刑法條：
刑法第三百二十一條第一項第一款、第二款、第三款
犯竊盜罪而有左列情形之一者，處六月以上五年以下有期徒刑：
一、於夜間侵入住宅或有人居住之建築物、船艦或隱匿其內而犯之者。
二、毀越門扇、牆垣或其他安全設備而犯之者。
三、攜帶兇器而犯之者。
                                                                        Ｇ


司法院資訊處製作；財團法人民間司法改革基金會備份。
